---
title: "Meu primeiro documento em R Markdown"
author: "Fernando Mayer"
date: Agosto, 2016
output:
  html_document:
    toc: true
    number_sections: true
    toc_float:
      collapsed: false
    code_folding: hide
    theme: journal
bibliography: referencias.bib
---

# Sobre o Markdown

O Markdown é uma linguagem de marcação muito simples, desenvolvida por
John Gruber.

A ideia básica por trás da linguagem é fazer com que o escritor se
preocupe mais com o **conteúdo** do texto do que com a *formatação*.

Separe multiplas citações com `;`, por exemplo
[@Buckland2004; @DeValpine2004].

Você pode adicionar comentários arbitrários dentro do colchetes, como
por exemplo [veja @Durbin1997, pp. 33-35; e @Kitagawa1987, cap. 1].

Remova os colchetes para criar citações no texto com @Lele2007, ou
@Meinhold2016 [p. 5].

# Mais um título

Aqui vamos tentar descrever uma análise.

# Simulando variáveis aleatórias

No R podemos simular valores de uma distribuição normal
$$
f(x;\mu,\sigma^2) = \frac{1}{\sigma\sqrt{2\pi}}
e^{ -\frac{1}{2}\left(\frac{x-\mu}{\sigma}\right)^2 }
$$
através da função `rnorm()`.

Seja $X \sim \text{N}(0,1)$, então para gerar 30 valores dessa variável
aleatório normal, fazemos

```{r}
(x <- rnorm(30))
```

## Comentários

Com o resultado dessa simulação, podemos calcular a média e a variância
dessa VA $X$ para conferir se o resultado fica próximo de 0 e 1,
respectivamente.

Nessa simulação, a média resultou em `r mean(x)` e a variância em
`r var(x)`.

# Visualização

Também podemos fazer um histograma dessa VA $X$ simulada

```{r}
hist(x)
```

# Referências
